【裁判字號】    99,簡上,25
【裁判日期】    990812
【裁判案由】    傷害等
【裁判全文】
臺灣宜蘭地方法院刑事判決              99年度簡上字第25號
上  訴  人  乙○○
            甲○○○
上列上訴人等因所犯傷害等案件，不服本院98年度簡字第921號
，中華民國99年4月20日第一審判決（聲請簡易判決處刑案號：
98年度偵字第4535、4536號），提起上訴，本院管轄之第二審地
方法院合議庭判決如下：
    主  文
上訴駁回。
乙○○、甲○○○均緩刑貳年。
    犯罪事實
一、乙○○、甲○○○為夫妻，共同飼養1隻狗，原有義務應將
    狗隻拴好，以防止咬傷他人，二人竟疏未注意，未將該狗隻
    看管妥適，適於民國98年10月16日17時55分許，丙○○（業
    經本院以98年度簡字第921號判處拘役30日確定）搭乘案外
    人胡景仁騎乘之機車經過宜蘭縣南澳鄉○○路○段133號前時
    ，丙○○之右小腿遭該狗隻咬傷。丙○○即下車與乙○○、
    甲○○○理論，雙方言語爭執，丙○○乃動手毆打甲○○○
    ，造成甲○○○身體受有頭皮挫傷、臉部挫傷併瘀青、右腹
    股溝挫傷併瘀青、會陰瘀青傷等傷害，乙○○則出手毆打丙○○，造成丙○○受有頭皮裂傷之傷害。丙○○於遭毆打時
    ，其友人李建興（業經本院以98年度簡字第921號判處拘役3
    0日確定）見狀，隨即上前並出手毆打乙○○，造成乙○○
    受有左肩岬挫傷、胸部挫傷等傷害。
二、案經丙○○訴由宜蘭縣政府警察局蘇澳分局報告台灣宜蘭地
    方法院檢察署檢察官偵查後聲請以簡易判決處刑。
    理  由
一、上開犯罪事實，為被告乙○○、甲○○○於本院審理時所不
    爭執，且經告訴人丙○○於警詢及檢察官偵訊時指述在卷，
    核與證人李建興於警詢、證人胡景仁於警詢及檢察官偵訊時
    所述大致相符，並有告訴人丙○○提出之羅東博愛醫院驗傷
    診斷書在卷可證，足堪認定。
二、核被告乙○○所為，係犯刑法第284條第1項之過失傷害罪及
    同法第277條第1項之傷害罪；被告甲○○○所為，係犯刑法
    第284條第1項之過失傷害罪。原審斟酌被告二人之犯罪手段
    、所生危害及素行、犯後態度等一切情狀，就被告乙○○所
    犯上開二罪，各判處拘役10日、拘役30日，並定其應執行刑
    為拘役35日，就被告甲○○○所犯上開之罪，判處拘役10日
    ，並均諭知易科罰金之折算標準為以新台幣1,000元折算1日
    ，其認事用法均無違誤，量刑亦屬妥適，應予維持。被告二
    人以雙方事後已達成和解為由提起上訴，指摘原判決不當，
    核非可採，其上訴為無理由，應予駁回。
三、末查被告二人前均未曾受有期徒刑以上刑之宣告，此有台灣
    高等法院被告前案紀錄表一份在卷可按，二人均因一時疏失
    而未將飼養狗隻管理妥適而咬傷丙○○，被告乙○○又因此
    與丙○○發生爭執進而出手傷害丙○○，惟於本院為簡易判
    決後，被告乙○○已與丙○○於99年5月19日達成和解，丙○○已表明不願追究之意，此有蘇澳鎮調解委員會調解書1
    份在卷可稽，是被告二人經此偵審程序及科刑教訓後，日後
    自當知所警惕，信無再犯之虞，本院因認前開宣告之刑均以
    暫不執行為適當，爰均併宣告緩刑2年，以啟自新。
據上論斷，應依刑事訴訟法第455條之1第1項、第3項、第368條
，刑法第74條第1項第1款，判決如主文。
本案經檢察官劉憲英到庭執行職務。
中    華    民    國    99    年    8    月    12    日
                  刑事第四庭審判長法  官  林楨森
                                  法  官  鄧晴馨
                                  法  官  陳雪玉
以上正本證明與原本無異。
本件不得上訴。
                                  書記官  陳建宇
中    華    民    國    99    年    8     月    12    日
附錄本案論罪科刑法條：
中華民國刑法第277條第1項
傷害人之身體或健康者，處3年以下有期徒刑、拘役或1千元以下
罰金。
中華民國刑法第284條第1項
因過失傷害人者，處6月以下有期徒刑、拘役或5百元以下罰金，
致重傷者，處1年以下有期徒刑、拘役或5百元以下罰金。

司法院資訊處製作；財團法人民間司法改革基金會備份。
